【裁判字號】    89,易,277
【裁判日期】    890605
【裁判案由】    傷害等
【裁判全文】
臺灣士林地方法院刑事判決                          八十九年度易字第二七七號
    聲  請  人  臺灣士林地方法院檢察署檢察官
    被      告  甲○○
右列被告因傷害等案件，經檢察官聲請簡易判決處刑（八十八年度偵字第一一四九二
號），經本院內湖簡易庭認不宜以簡易處刑判決，並移送本院依通常程序審理，本院
判決如左：
    主  文
甲○○對於公務員依法執行職務時，施強暴，處有期徒刑參月，如易科罰金，以參佰
元折算壹日。
    事  實
一、甲○○於民國八十八年十一月六日晚間八時許，於酒後駕駛車牌號碼ＣＬ─三八
    ０五號自小貨車，行經臺北縣汐止市○○路一九九號前路口時違規左轉，適見臺
    北縣警察局汐止分局交通分隊警員在該處執行取締酒後駕車之勤務，因未攜帶行
    車執照及駕駛執照，恐遭受取締並受吊扣車牌之處分，乃停車並下車離去。惟在
    場執行勤務之臺北縣警察局汐止分局交通分隊警員黃俊仁及蕭東和已發現甲○○
    違規左轉，即上前攔阻甲○○，並要求出示行車執照及駕駛執照，甲○○拒絕後
    ，警員黃俊仁及蕭東和復查覺甲○○身上有酒味，即要求甲○○進行酒精濃度測
    試，甲○○竟口出三字經「幹你娘」云云，而當場辱罵在場共同執行勤務之前開
    二名警員（被告侮辱公務員部分未據提起公訴）；且基於妨害公務之犯意，以強
    暴方式撥掉警員蕭東和手持之酒測器，再強推蕭東和，並欲逃離現場，經警員黃
    俊仁及蕭東和為逮捕現行犯而加以阻擋，然甲○○竟施以暴力抗拒並拉扯黃俊仁
    及蕭東和，致蕭東和受有右小腿擦傷二×二公分、左膝拉傷之傷害，黃俊仁則受
    有右膝擦傷五×五公分之傷害，且黃俊仁所著制服鈕扣遭扯落、上衣鈕扣口經扯
    破、肩帶亦遭拉扯斷裂（黃俊仁所受傷害及毀損部分未據告訴）。嗣始經警員蕭
    東和及黃俊仁聯手制服。
二、案經蕭東和告訴暨臺北縣警察局汐止分局報請臺灣士林地方法院檢察署檢察官聲
    請簡易判決處刑，經本院內湖簡易庭認不宜以簡易處刑判決，並移送本院依通常
    程序審理。
    理  由
一、訊據被告甲○○固坦承確於前揭時地遇警執行取締職務時，遭警員攔檢並要求作
    酒精濃度測試之事實不諱，惟矢口否認有何妨害公務之犯行，辯稱：因伊當時並
    未攜帶行照及駕照  惟恐車牌遭吊扣，只想逃離現場，然伊並無推打警員，伊當
    時拒絕接受酒精濃度測試，警員說要帶伊回隊上，並要銬伊手銬，伊即死命掙扎
    ，伊不知警員有無因此受傷，伊亦無罵髒話的印象云云。然查：前揭事實已據證
    人即案發當時在場執行酒測勤務之員警黃俊仁及蕭東和結證明確（見本院八十九
    年三月二十一日訊問筆錄、本院內湖簡易庭八十九年二月十八日訊問筆錄、檢察
    官八十八年十一月二十三日訊問筆錄），並有員警黃俊仁及蕭東和所書具之報告
    書影本乙份在卷可憑；而前開員警二人於執行勤務之際，因受被告以強暴手段拉
    扯推打，致警員黃俊仁制服拉扯受損、且與警員蕭東和分別受有如事實欄所示傷
    害乙節，復有台北市立忠孝醫院於八十八年十一月六日所出具之診斷證明書二紙
    及黃俊仁制服毀損之照片三幀附卷可稽。足見被告確於警員執行職務時，施以強
    暴並致警員受傷等情，應無可疑。從而，被告所辯各節，無非事後卸責之詞，不
    足採信。本件事證明確，被告犯行洵堪認定，應依法論科。
二、核被告所為，係犯刑法第一百三十五條第一項之對於公務員依法執行職務時，施
    強暴罪。爰審酌被告素行、犯罪動機、目的、手段、所為已嚴重妨害公權力之行
    使，惟幸受害警員傷勢非重，及犯罪後之態度等一切情狀，量處如主文所示之刑
    ，並諭知易科罰金之折算標準，以資懲儆。
三、公訴意旨另以：被告甲○○於前揭時地以強暴手段拉扯、推打警員蕭東和致傷之
    所為，已據蕭東和提出告訴，應另構成刑法第二百七十七條第一條之傷害罪嫌云
    云。惟按：刑法第二百七十七條第一項之傷害罪，依同法第二百八十七條前段之
    規定，須告訴乃論；而告訴或請求乃論之罪，其告訴、請求經撤回者，應諭知不
    受理之判決，刑事訴訟法第三百零三條第三款訂有明文。經查：告訴人蕭東和已
    於本院內湖簡易庭調查時，當庭撤回本件傷害告訴（見本院內湖簡易庭八十九年
    二月十八日訊問筆錄），則揆諸前揭規定，原應就公訴人起訴被告傷害罪嫌部分
    為不受理之判決；惟公訴人認被告所涉此部分傷害罪嫌部分，與其前開論罪科刑
    部分，有方法結果之牽連犯裁判上一罪之關係，爰不另為不受理之諭知，併此敘
    明。
據上論斷，應依刑事訴訟法第四百五十二條、第二百九十九條第一項前段、刑法第一
百三十五條第一項、第四十一條，罰金罰鍰提高標準條例第一條前段、第二條，判決
如主文。
本案經檢察官李學到庭執行職務
中      華      民      國    八十九    年      六      月      五      日
                                      臺灣士林地方法院刑事第三庭
                                          法  官  李  瑜  娟
右正本證明與原本無異。
如不服本判決，應於判決送達後十日內，向本院提出上訴狀。
                                          書記官  劉  政  惠
中      華      民      國    八十九    年      六      月      九      日
附錄本案論罪科刑法條全文
刑法第一百三十五條：
  對於公務員依法執行職務時，施強暴脅迫者，處三年以下有期徒刑、拘役或三百元
  以下罰金。
  意圖使公務員執行一定之職務或妨害其依法執行一定之職務或使公務員辭職而施強
  暴脅迫者亦同。
  犯前二項之罪，因而致公務員於死者，處無期徒刑或七年以上有期徒刑；致重傷者
  ，處三年以上、十年以下有期徒刑。


司法院資訊處製作；財團法人民間司法改革基金會備份。
